【裁判字號】    97,訴,3415
【裁判日期】    970918
【裁判案由】    毒品危害防制條例
【裁判全文】
臺灣板橋地方法院刑事判決              97年度訴字第3415號
公  訴  人  臺灣板橋地方法院檢察署檢察官
被      告  甲○○
                    （另案於臺灣臺北監獄執行中）
上列被告因毒品危害防制條例案件，經檢察官提起公訴（九十七
年度毒偵字第五一四九號），被告於本院準備程序中就被訴事實
為有罪之陳述，經告知被告簡式審判程序之旨，並聽取當事人之
意見後，裁定改由受命法官獨任依簡式審判程序進行，並判決如
下：
    主    文
甲○○施用第一級毒品，累犯，處有期徒刑拾壹月。
    犯罪事實
一、甲○○前因施用毒品案件，經臺灣臺北地方法院以裁定送勒
    戒處所觀察、勒戒後，認有繼續施用毒品之傾向，經同法院
    以裁定令入戒治處所強制戒治，並於九十一年二月十二日強
    制戒治期滿，經臺灣臺北地方法院檢察署檢察官以九十一年
    度戒毒偵字第四十九號不起訴處分。再因施用毒品及賭博案
    件，經臺灣臺北地方法院以九十四年度易字第六二九號、九
    十四年度簡字第二四六八號判決分別判處有期徒刑六月及罰
    金銀元二千元確定，罰金部分經易服勞役，二案接續執行，
    於九十六年七月十六日執行完畢。復基於施用第一級毒品海
    洛因及第二級毒品甲基安非他命之犯意，於九十七年六月六
    日該日十八時三十分前，於其位於臺北市○○區○○路一五
    五之一號二樓之住處，以將第一級毒品海洛因及第二級毒品
    甲基安非放置於吸食器（已棄置）內點燃施用之方式，同時
    施用該二種毒品。嗣經警於九十七年六月六日十八時三十分
    （起訴書誤載為十七時三十分），在臺北縣中和市○○街一
    四三巷一０六弄二十八號十四樓查獲，並扣得海洛因二十五
    包（毛重二十四點九九公克）、安非他命七包（毛重六點六
    九公克）、注射針筒五支、分裝袋二百十二個、摻食器六支
    、安非他命吸食器二個、吸食用吸管一支及電子磅秤一台等
    物（此部分另涉販賣毒品之罪嫌，另案由臺灣板橋地方法院
    檢察署檢察官偵查中）。
    理    由
一、訊據被告甲○○對於上揭犯罪事實均坦承不諱（見本院九十
    七年九月四日審判筆錄第二頁），被告為警查獲時，經採集
    其尿液結果，亦分呈安非他命類及鴉片類之陽性反應，此有
    臺灣檢驗科技股份有限公司所出具之濫用藥物檢驗報告一份
    在卷可稽，足認被告於本院審理中出於任意性之自白與事實
    相符，從而本件事證明確，被告犯行已堪認定。
二、被告前因施用毒品案件，經臺灣臺北地方法院以裁定送勒戒
    處所觀察、勒戒後，認有繼續施用毒品之傾向，經同法院以
    裁定令入戒治處所強制戒治，並於九十一年二月十二日強制
    戒治期滿，經臺灣臺北地方法院檢察署檢察官以九十一年度
    戒毒偵字第四十九號不起訴處分。再因施用毒品及賭博案件
    ，經臺灣臺北地方法院以九十四年度易字第六二九號、九十
    四年度簡字第二四六八號判決分別判處有期徒刑六月及罰金
    銀元二千元確定，罰金部分經易服勞役，二案接續執行，於
    九十六年七月十六日執行完畢等情，有臺灣高等法院被告前
    案紀錄表在卷可按。是本件被告之施用行為固然在前揭強制
    戒治執行完畢五年後再犯。惟按毒品危害防制條例第二十條
    、第二十三條等規定觀之，就施用毒品者，祇於「初犯」及
    「五年後再犯」二種情形，有其追訴條件之限制，即須於初
    犯經觀察、勒戒或強制戒治釋放後，五年內均無施用毒品之
    行為，始能認其前所實施之觀察、勒戒或強制戒治已足遮斷
    毒癮，而得於五年後再犯時，再予適用初犯之規定，重行觀
    察、勒戒等程序。倘五年內已經再犯，被依法追訴處罰，縱
    其第三次（或第三次以上）施用毒品之時間在初犯釋放五年
    以後，即與「五年後再犯」之情形有別，且因已於「五年內
    再犯」，顯見其再犯率甚高，原實施觀察、勒戒或強制戒治
    ，已無法收其實效，而無五年戒斷期之存在，自無再經觀察
    、勒戒及強制戒治之必要，應得逕行追訴處罰（最高法院九
    十五年度第七次刑事庭會議紀錄、九十五年度臺上字第一０
    七一號判決意旨參照）。本件被告於前揭強制戒治執行完畢
    後，五年內又再犯施用毒品案件，且經法院判處罪刑確定，
    已如前述，是縱令本件施用行為在前揭強制戒治執行完畢後
    五年內，揆諸前開說明，仍應逕行追訴處罰。是核被告所為
    ，係犯毒品危害防制條例第十條第一項之施用第一級毒品及
    同條第二項之施用第二級毒品罪。其持有第一級毒品及第二
    級毒品之低度行為，應分別為施用第一級毒品及第二級毒品
    之高度行為所吸收，均不另論罪。而被告所犯上開二罪之間
    ，係一行為而同時觸犯數罪名，為刑法第五十五條之想像競
    合犯，應從一重論以施用第一級毒品罪。被告有前述刑之執
    行紀錄，其於有期徒刑執行完畢後，五年以內故意再犯有期
    徒刑以上之罪，為累犯，依刑法第四十七條第一項規定，加
    重其刑。爰審酌被告犯後坦承犯行而態度良好、施用毒品係
    戕害自身健康，對他人並不生重大危害及其他一切情狀，量
    處如主文所示之刑。至本件雖扣得海洛因二十五包（毛重二
    十四點九九公克）、安非他命七包（毛重六點六九公克）、
    注射針筒五支、分裝袋二百十二個、摻食器六支、安非他命
    吸食器二個、吸食用吸管一支及電子磅秤一台等物，但檢察
    官於起訴書中及本院準備程序中，均表示該等物品係被告另
    案偵查中販賣毒品之物，是難認與本件被告施用毒品之間，
    有何關係可言，爰不另為沒收（及沒收銷燬）之諭知，附此
    敘明。
據上論斷，應依刑事訴訟法第二百七十三條之一第一項、第二百
九十九條第一項前段，毒品危害防制條例第十條，刑法第十一條
前段、第四十七條第一項、第五十五條，判決如主文。
本案經檢察官馬中人到庭執行職務
中    華    民    國    97    年    9     月    18    日
                  刑事第三庭法  官  吳冠霆
上列正本證明與原本無異。
如不服本判決，應於判決送達後十日內敘明上訴理由，向本院提
出上訴狀（應附繕本），上訴於臺灣高等法院。
                            書記官  黃炎煌
中    華    民    國    97    年    9     月    18    日
附錄法條：毒品危害防制條例第十條
毒品危害防制條例第10條
施用第一級毒品者，處 6 月以上 5 年以下有期徒刑。
施用第二級毒品者，處 3 年以下有期徒刑。


司法院資訊處製作；財團法人民間司法改革基金會備份。
